【裁判字號】    99,訴,218
【裁判日期】    990525
【裁判案由】    侵權行為損害賠償
【裁判全文】
臺灣板橋地方法院民事判決               99年度訴字第218號
原      告  甲○○
被      告  乙○○
上列當事人間因刑事附帶民事訴訟請求侵權行為損害賠償事件，
經本院刑事庭裁定移送前來（98年度交簡附民字第244 號），本
院於中華民國99年5 月11日言詞辯論終結，判決如下：
    主  文
被告應給付原告新臺幣陸拾捌萬仟零壹拾壹元及自民國九十八
年十一月八日起至清償日止，按年息百分之五計算之利息。
訴訟費用由被告負擔。
    事實及理由
壹、程序事項：
一、按訴狀送達後，原告不得將原訴變更或追加他訴。但擴張或
    減縮應受判決事項之聲明者，不在此限，民事訴訟法第255
    條第1 項第3 款定有明文。本件原告起訴原請求：被告應給
    付原告醫療費用新台幣（下同）17,190元、開刀材料費288,
    000 元、開刀醫療費用27,500元、薪資損失（包含97年10月
    7 日起至98年7 月18日止及開刀後請假3 個月之薪資）340,
    011 元、精神慰撫金20萬元，合計872,701 元，及自起訴狀
    繕本送達翌日起至清償日止按年息百分之5 計算之利息，嗣
    於民國99年5 月7 日言詞辯論期日變更為：被告應給付原告
    開刀材料費288,000 元、薪資損失（97年10月7 日起至98年
    7 月18日止）195,011 元、精神慰撫金20萬元，合計683,01
    1 元，及自起訴狀繕本送達翌日起至清償日止按年息百分之
    5 計算之利息，核其所為訴之變更係屬減縮應受判決事項之
    聲明，依照前揭規定，應予准許。
二、被告未於言詞辯論期日到場，核無民事訴訟法第386 條所列
    各款情形，爰依原告之聲請，由其一造辯論而為判決。
貳、實體事項：
一、原告主張：緣原告於97年10月7 日下午近15時許，行經金山
    南路、濟南路口，遭被告駕駛車牌號碼為DV-2009 號之自小
    客車碰撞，致原告受傷，被告傷害罪刑責部分，業經鈞院以
    98年度交簡字第5740號審理在案，原告受傷至醫院治療，支
    出開刀材料費用288,000 元；另原告原任職台北市○○路邊
    停車場管理員，每月工資49,500元，受傷期間（即97年10月
    7 日至98年7 月18日）無法工作，計損失工資收入195,011
    元；又被告應賠償原告慰撫金20萬元，爰依侵權行為之法律
    關係，提起本訴。併為聲明：被告應給付原告683,011 元，
    及自起訴狀繕本送達翌日起至清償日止，按年息百分之5 計
    算之利息。
二、經查，被告駕駛車牌號碼為DV-2009 號之自小客車，沿台北
    市○○路往金山南路方向行駛，於同日15時許行抵金山南路
    口而欲左轉入金山南路時，本應注意車前狀況並禮讓行人，
    竟疏未注意，而不慎自後方撞擊正步行在金山南路斑馬線上
    之原告，致原告受有腦震盪、頭部創傷併右頭皮擦傷及血腫
    、頸、臀及右臗部挫傷等傷害之事實，有原告提出之診斷證
    明書為證，且經本院98年度交簡字第5740號審理結果，認被
    告係觸犯刑法第284 條第1 項之過失傷害罪，判處有期徒刑
    2 月，如易科罰金，以1,000 元折算1 日確定，此有上開刑
    事判決1 件及刑事案件全卷影本1 份可稽，而被告經本院合
    法通知，未於言詞辯論期日到場，亦未提出任何書狀爭執或
    否認原告之主張，自堪信原告之主張為真實，是原告請求被
    告應負侵權行為損害賠償責任，自屬有據。
三、按因故意或過失，不法侵害他人之權利者，負損害賠償責任
    ；不法侵害他人之身體或健康者，對於被害人因此喪失或減
    少勞動能力或增加生活上之需要時，應負損害賠償責任；不
    法侵害他人之身體、健康、名譽、自由、信用、隱私、貞操
    ，或不法侵害其他人格法益而情節重大者，被害人雖非財產
    上之損害，亦得請求賠償相當之金額，民法第184 條第1項
    前段、第193 條第1 項、第195 條第1 項分別定有明文。又
    慰撫金之賠償其核給之標準固與財產上損害之計算不同，然
    非不可斟酌雙方身分、資力與加害程度，及其他各種情形核
    定相當之數額，最高法院著有51年台上字第223 號判例亦可
    資參照。茲就原告各項請求，分述如下：
    1.開刀材料費部分：依原告所提亞東紀念醫院診斷證明書（
      見本院卷第16頁），其上載明「需使用人工椎間板（費用
      約28.8萬元）」，可見該部分為醫療上所必要，原告請求
      被告賠償此部分之費用，應予准許。
    2.薪資損失（97年10月7 日起至98年7 月18日止）部分：原
      告主張：「伊是在路邊開停車費，是台北市停車工程管理
      處收費管理員，每月薪水固定，最少可領49,500元，包括
      固定薪資34,818元、交通費1,890 元及加班費7 、8,000
      元，另外還有工作獎金4,000 元及全勤獎金400 元。伊受
      傷後到98年7 月18日大部分都沒有工作，公司沒有給我薪
      水」等語（見99年3 月16日言詞辯論筆錄），業據其提出
      之97年8 月薪資明細表在卷可稽（見本院98年度交簡附民
      字第244 號卷第10至第12頁），並有本院依職權調得原告
      之稅務電子閘門財產所得調件明細表附卷可憑（見本院98
      年度司板調字第253 號卷第9 頁至第14頁），而依亞東紀
      念醫院診斷證明書（見本院卷第11頁），其上載有「病患
      （按：即原告）於97年10月8 日來院急診求診，於97年10
      月13日來院門診治療至98年7 月24日，病人神經機能遺存
      顯著障礙，病人勞動力明顯低下」，足認原告請求被告賠
      償其自97年10月7 日起至98年7 月18日止合計195,011 元
      之薪資損失，洵屬有據，亦應准許。
    3.精神慰撫金部分：原告學歷為二專畢業，現於台北市停車
      管理處工作，之前每月薪水約45,000元左右，名下有房屋
      ，有部分投資，買一點基金等情，經其供明在卷（見本院
      卷第27頁反面），而被告學歷為大學畢業，有其個人本資
      料查詢結果在卷可憑（見本院卷第25頁），另依本院依職
      權調取之稅務電子閘門財產所得調件明細表2 份所示，原
      告97年度年所得為1,148,881 元，名下有房屋1 筆，土地
      2 筆，投資15筆，財產總額合計8,254,342 元；被告97年
      度所得為225 元，名下有土地4 筆，投資3 筆，財產總額
      合計5,759,990 元（見本院98年度司板調字第253 號卷第
      9 頁至第17頁）。本院審酌兩造之身分、地位、教育、經
      濟狀況，及原告遭被告駕車撞傷，致受有腦震盪、頭部創
      傷併右頭皮擦傷及血腫、頸、臀及右臗部挫傷等傷害，精
      神上必受有相當之痛苦等一切情狀，認原告請求被告賠償
      非財產上之損害即慰撫金20萬元，尚稱允當，應予准許。
四、從而，原告依侵權行為之法律關係，請求被告給付683,011
    元，及自起訴狀繕本送達翌日即98年11月8 日起至清償日止
    ，按年息百分之5 計算之利息，為有理由。
據上論結：原告之訴為有理由，依民事訴訟法第78條、第385 條
第1 項前段，判決如主文。
中    華    民    國    99    年    5     月    25    日
                  民事第一庭    法  官  高文淵
以上正本係照原本作成
如對本判決上訴，須於判決送達後20日內向本院提出上訴狀
中    華    民    國    99    年    5     月    25    日
                                書記官  黃瀅螢

司法院資訊處製作；財團法人民間司法改革基金會備份。
